臺灣高雄地方法院刑事判決　　　　　　　　　　　　九十一年度易字第一六六二號
　　公　訴　人　臺灣高雄地方法院檢察署檢察官
　　被　　　告　甲○○
右列被告因違反毒品危害防制條例案件，經檢察官聲請簡易判決處刑（八十九年度毒
偵字第七七七六號），本院高雄簡易庭認不宜以簡易判決處刑，移由本院刑事庭依通
常程序審理，本院判決如左：
    主  文
甲○○施用第二級毒品，累犯，處有期徒刑肆月，如易科罰金，以佰元折算壹日。
    事  實
一、甲○○曾因違反麻醉藥品管理條例案件，經本院於民國八十六年四月十五日判處
    有期徒刑四月，如易科罰金，以三百元折算壹日，於八十六年五月九日判決確定
    ，並於同年六月十六日易科罰金執行完畢；又因施用毒品案件，經臺灣臺南地方
    法院依八十八年度毒聲字第一一０七號裁定送觀察勒戒後，認無繼續施用毒品之
    傾向，由臺灣高雄地方法院檢察署檢察官於八十八年十月十六日以八十八年度偵
    緝字第一五八三號為不起訴處分確定。詎其猶不思悔改，明知安非他命業經公告
    列為毒品危害防制條例第二條第二項所規定之第二級毒品，不得非法持有、施用
    ，竟基於施用第二級毒品安非他命（下稱安非他命）之犯意，於八十九年十一月
    十七日下午七時許，在高雄市小港區大林埔朋友住處，以將安非他命置於燈炮吸
    食器內，下面用火燒烤加熱後再吸食其霧化氣體方式，施用安非他命一次。嗣於
    同年十一月十八日三時三十分許，在高雄市小港區南星計劃區內觀音像後方洞內
    為警獲查。嗣依本院以八十九年度毒聲字第九一三一號裁定送觀察、勒戒後，認
    有繼續施用毒品之傾向，再由臺灣高雄地方法院檢察署檢察官聲請本院以八十九
    年度毒聲字第九六０八號裁定送強制戒治。
二、案經高雄市政府警察局小港分局報請臺灣高雄地方法院檢察署檢察官聲請簡易判
    決處刑，本院高雄簡易庭認不宜以簡易判決處刑，移由本院刑事庭依通常程序審
    理。
    理  由
一、右揭事實，業據被告甲○○坦承不諱，且其為警查獲後所採隻之尿液，經送驗結
    果，檢出甲基安非他命陽性反應，此有高雄市立凱旋醫院八十九年十二月十五日
    高市凱醫檢字００八六二號煙毒尿液檢驗成績書一紙在卷可按，足認被告自白與
    事實相符，應屬可信。再者，被告前因施用毒品案件，經依臺灣臺南地方法院依
    八十八年度毒聲字第一一０七號裁定送觀察勒戒後，認無繼續施用毒品之傾向，
    由臺灣高雄地方法院檢察署檢察官於八十八年十月十六日以八十八年度偵緝字第
    一五八三號為不起訴處分確定乙節，有臺灣高等法院被告全國前案紀錄表暨臺灣
    高雄地方法院檢署刑案資料查註紀錄表一份存卷可按。又被告因本件施用毒品犯
    行，經本院以八十九年度毒聲字第九一三一號裁定送觀察、勒戒後，認有繼續施
    用毒品之傾向，有本院以八十九年度毒聲字第九一三一、九六０八號裁定書及臺
    灣高雄看守所附設勒戒處所八十九年十一月二十八日高所坤戒勒字第五一六六號
    函及所附「有無繼續施用毒品傾向証明書」各一份存卷可查。被告五年內再犯毒
    品危害防制條例第十條之罪，事証明確，其犯行洵堪認定，應予依法論科。
二、查安非他命係毒品危害防制條例第二條第二項所稱之第二級毒品，不得持有、施
    用，被告竟持之以施用，核其所為，係犯毒品危害防制條例第十條第二項之施用
    第二級毒品罪。其持有安非他命之低度行為，應為施用之高度行為所吸收，不另
    論持有第二級毒品罪。又被告曾因違反麻醉藥品管理條例案件，本院於八十六年
    四月十五日判處有期徒刑四月，如易科罰金，以三百元折算壹日，於八十六年五
    月九日判決確定，並於同年六月十六日易科罰金執行完畢，亦有臺灣高等法院被
    告全國前案紀錄表暨臺灣高雄地方法院檢署刑案資料查註紀錄表一份在卷足據，
    並經被告供稱屬實，五年以內再犯有期徒刑以上之本罪，係屬累犯，應依法加重
    其刑。爰審酌被告前因施用毒品案件，而經觀察勒戒後，經檢察官為不起訴處分
    ，又再犯相同罪行，顯見意志不堅，惟其犯罪係戕害自身，尚未害及他人及犯罪
    後坦承犯行，態度尚佳等一切情狀，量處如主文所示之刑。又被告犯罪後，刑法
    第四十一條業於九十年一月四日修正，同月十二日公布施行，該條第一項修正為
    ：「犯最重本刑為五年以下有期徒刑以下之刑之罪，而受六個月以下有期徒刑或
    拘役之宣告，因身體、教育、職業、家庭之關係或其他正當事由，執行顯有困難
    者，得以一元以上三元以下折算一日，易科罰金」，將得易科罰金之範圍擴大為
    最重本刑五年以下有期徒刑之罪，是被告犯罪後法律已有變更，雖本案被告所犯
    罪名法定刑度為三年以下有期徒刑之罪，依修正前刑法四十一條規定，原得易科
    罰金，惟該法條既修正如上，仍屬法律變更，依刑法第二條第一項前段之規定，
    應適用修正後之規定諭知易科罰金之折算標準。
據上論斷，應依刑事訴訟法第二百九十九條第一項前段，毒品危害防制條例第十條第
第二項，刑法第十一條前段、第二條第一項前段、第四十七條、修正後第四十一條第
一項，罰金罰鍰提高標準條例第二條，判決如主文。
中      華      民      國      九十一    年      六      月      六    日
                                  臺灣高雄地方法院刑事第七庭
                                      法  官  何  秀  燕
右正本證明與原本無異。
如不服本判決，應於判決送達後十日內，向本院提出上訴狀。
                                      書記官  邱  靜  銘
中      華      民      國      九十一    年      六      月      六    日
附錄本案判決論罪科刑之法條
毒品危害防制條例第十條第二項：
施用第二級毒品者，處三年以下有期徒刑。
